【裁判字號】    98,抗,146
【裁判日期】    980625
【裁判案由】    本票裁定
【裁判全文】
臺灣桃園地方法院民事裁定               98年度抗字第146號
抗  告  人  甲○○
相  對  人  丙○○
            乙○○
抗告人因與相對人間本票裁定事件，對於中華民國98年4 月29日
本院簡易庭98年度司票字第2698號裁定提起抗告，本院裁定如下
：
    主  文
抗告駁回。
抗告程序費用新台幣壹仟元由抗告人負擔。
    理  由
一、按執票人向本票發票人行使追索權時，得聲請法院裁定後強
    制執行，票據法第123 條定有明文。又「執票人依票據法第
    123 條規定，向本票發票人行使追索權時，聲請法院裁定對
    發票人之財產強制執行者，其性質與非訟事件無殊，法院就
    本票形式上之要件是否具備予審查為已足。至該本票債務是
    否已因清償而消滅，應依訴訟程序另謀解決，殊不容於裁定
    程序中為此爭執。」 (最高法院56年台抗字第714 號判例)
    ，又「本票執票人，依票據法第123 條規定，聲請法院裁定
    許可對發票人強制執行，係屬非訟事件，此項聲請之裁定，
    及抗告法院之裁定，僅依非訟事件程序，以審查強制執行許
    可與否，並無確定實體上法律關係存否之效力，如發票人就
    票據債務之存否有爭執時，應由發票人提起確認之訴，以資
    解決。」(同院57年台抗字第76號判例)。
二、抗告意旨略以：抗告人係在嚴重之精神耗弱情況下，簽發相
    對人所執如原審裁定所示之本票（下稱系爭本票），且抗告
    人有能力買斷新台幣（下同）1,000 萬元以下之房產，毋須
    簽發本票作為價金或向銀行借貸之替代性保證方式。賣方以
    不符合公平原則之付款條件，令抗告人簽下2 張本票，分別
    作為服務費58,000元及第一期價金60萬元，該契約不符合正
    常交易，業經抗告人要求解除買賣契約，爰提起抗告等語。
三、查相對人於原審主張其執有抗告人所簽發免除作成拒絕證書
    之本票，內載票面金額為60萬元，發票日為98年4 月11日、
    到期日為98年4 月14日，因屆期提示未獲付款，依票據法第
    123 條規定，聲請就上開金額及自到期日起算之法定利息裁
    定許可強制執行等情，有卷附相對人所提系爭本票影本為證
    。系爭本票其票據應記載事項均已填載而無欠缺，原審據以
    為許可強制執行之裁定，並無不合。抗告人以系爭本票係其
    於精神耗弱情況下所簽發，本件買賣條件不公允等情，縱令
    屬實，亦屬實體法律關係之爭執，非本票裁定非訟程序所得
    審究，依首揭法律規定及實務見解，本件抗告為無理由，應
    予駁回。
四、據上論結，本件抗告為無理由，依非訟事件法第46條、第21
    條第2 項，民事訴訟法第495 條之1 第1 項、第449 條第1
    項、第95條、第78條，裁定如主文。
中    華    民    國    98    年    6     月    25    日
                  民事第三庭  審判長法  官  張天民
                                    法  官  熊祥雲
                                    法  官  黃斯偉
以上正本係照原本作成。
本裁定不得再抗告。
中    華    民    國    98    年    6     月    26    日
                                    書記官  伍幸怡


司法院資訊處製作；財團法人民間司法改革基金會備份。
